臺灣屏東地方法院刑事判決
              111年度交易字第12號
公  訴  人  臺灣屏東地方檢察署檢察官
被      告  楊承諺



選任辯護人  孫志堅律師
上列被告因過失傷害案件，經檢察官提起公訴（110年度偵字第9
784號），本院判決如下：
    主  文
本件公訴不受理。
    理  由
一、公訴意旨如附件起訴書所載。
二、按告訴乃論之罪，告訴人於第一審辯論終結前，得撤回其告
    訴；又告訴經撤回者，法院應諭知不受理之判決，並得不經
    言詞辯論為之，刑事訴訟法第238條第1項、第303條第3款及
    第307條分別定有明文。
三、經查，本案被告楊承諺因過失傷害案件，經檢察官提起公訴
    ，認被告涉犯刑法第284條前段之過失傷害罪嫌，依同法第2
    87條前段規定須告訴乃論。茲因被告與告訴人鄭秀惠業於本
    院審理中成立調解，告訴人並具狀撤回告訴，有本院調解筆
    錄與撤回告訴狀附卷可稽（本院卷第69-71、77頁），揆諸
    前開說明，爰不經言詞辯論，逕為諭知不受理之判決。
四、據上論斷，應依刑事訴訟法第303條第3款、第307條，判決
    如主文。
中　　華　　民　　國　　111 　年　　5 　　月　　23　　日
                  刑事第五庭    法  官  江永楨
以上正本證明與原本無異。
如不服本判決應於收受判決後20日內向本院提出上訴書狀，並應
敘述具體理由；其未敘述上訴理由者，應於上訴期間屆滿後20日
內向本院補提理由書（均須按他造當事人之人數附繕本）「切勿
逕送上級法院」。　　　　　　　　　
中　　華　　民　　國　　111 　年　　5 　　月　　23　　日
                                書記官　洪韻雯　　　　　
　　　　　　　　　
附件：
臺灣屏東地方檢察署檢察官起訴書
                                     110年度偵字第9784號
　　被　　　告　楊承諺　
　　選任辯護人　孫志堅　律師
上列被告因過失傷害案件，業經偵查終結，認應提起公訴，茲將
犯罪事實及證據並所犯法條分敘如下：
　　　　犯罪事實
一、楊承諺於民國110年3月29日19時36分許，騎乘車牌號碼000-
    0000號普通重型機車(後載其女友林韋岑)，沿屏東縣○○市○○
    路○○○○○○○○○○○路00號即國立屏東女子中學校門對面時，本
    應注意車前狀況，並隨時採取必要之安全措施，而依當時行
    車環境，並無不能注意之情事，適鄭秀惠搭乘薛坤琳駕駛之
    機車同向在前行經同一地點時，鄭秀惠鞋子掉落路上，薛坤
    琳因此於路邊停車由鄭秀惠下車往回走到鞋子掉落處撿拾鞋
    子，楊承諺因疏未注意車前狀況，未及時發現在其車道前方
    撿拾鞋子的鄭秀惠，因而所騎乘之機車撞上剛撿起鞋子起身
    之鄭秀惠，致鄭秀惠受有頭部外傷併顱內出血、左脛骨平台
    骨折等傷害。
二、案經鄭秀惠委由薛坤琳及律師邱超偉告訴偵辦。
　　　　證據並所犯法條
一、證據清單及待證事實：
編號 證據名稱 待證事實 1 被告楊承諺於警詢時及偵查中之供述。 被告楊承諺固坦承有於前揭時、地，發生本件交通事故等情；惟否認有過失犯行，辯稱：就是當下我騎機車行駛在機慢車道，當下我沒有看到有人蹲在地上，然後就在我經過一個路燈之後，那個人就好像憑空出現，當我發現之後，我就剎車煞到底，對方她不應該在網狀線上蹲下撿拾東西，且對方未注意車況，而且對方當天又穿著深色衣物等語。 2 證人即告訴人鄭秀惠於警詢時及偵查中之證述。 告訴人於道路上遭被告駕駛之機車撞上而受傷。 3 證人薛坤琳於警詢陳述。 告訴人因鞋子掉落路上，於走回路上撿鞋子時遭機車撞上而受傷。 4 道路交通事故現場圖、道路交通事故調查報告表㈠㈡、現場蒐證照片8張。 本件車禍發生之時間、地點、雙方行向、位置。 5 道路監視器錄影內容及檢察事務官勘驗報告。 告訴人走至事故地點撿拾東西起身時，遭被告駕駛之機車撞上。 6 屏東基督教醫院診斷證明書。 告訴人鄭秀惠因本件車禍而受有頭部外傷併顱內出血、左脛骨平台骨折等傷害。 
二、核被告所為，係犯刑法第284條前段過失傷害罪嫌。
三、依刑事訴訟法第251條第1項提起公訴。
　  此　致
臺灣屏東地方法院
中　　華　　民　　國　 110　　年　　12　　月　　16  　日

　　　　　　　　　　　　　　　檢察官  蔡榮龍